【裁判字號】    95,台上,877
【裁判日期】    950223
【裁判案由】    妨害自由
【裁判全文】
最高法院刑事判決              九十五年度台上字第八七七號
    上  訴  人  乙○○
                        6號
                甲○○
                        5樓
                丙○○
                        號
                        85號.
上列上訴人等因妨害自由案件，不服台灣高等法院高雄分院中華
民國九十三年十一月十二日第二審判決（九十三年度上訴字第六
四五號，起訴案號：台灣高雄地方法院檢察署九十一年度偵字第
五五○五、七七七一、八三五三、七○三五號），提起上訴，本
院判決如下：
    主  文
上訴駁回。
    理  由
按刑事訴訟法第三百七十七條規定，上訴於第三審法院，非以判
決違背法令為理由，不得為之。是提起第三審上訴，應以原判決
違背法令為理由，係屬法定要件。如果上訴理由狀並未依據卷內
訴訟資料，具體指摘原判決不適用何種法則或如何適用不當，或
所指摘原判決違法情事，顯與法律規定得為第三審上訴理由之違
法情形，不相適合時，均應認其上訴為違背法律上之程式，予以
駁回。本件原審經審理結果，認為上訴人乙○○、甲○○、丙○
○恐嚇取財及以非法方法剝奪人之行動自由犯行明確，因而撤銷
第一審關於上訴人等三人部分科刑之判決，改判依牽連犯從一重
仍均論處上訴人等三人共同意圖為自己不法之所有，以恐嚇使人
將本人之物交付罪刑（甲○○、丙○○均為累犯），已詳敘其調
查、取捨證據之結果及憑以認定犯罪事實之心證理由。並就上訴
人等三人否認之供詞及其等所辯各語認非可採，予以論述。經核
所為論敘均與卷內證據資料相符，從形式上觀察，並無認定事實
不依證據或有何採證違背證據法則等違法情形存在。乙○○於民
國九十一年三月九日在高雄市政府警察局新興分局刑事組接受詢
問當時，依其筆錄記載，陳某選任之辯護人王進勝律師及渠胞兄
陳清岸、胞妹黃秀琴均同時在場，而乙○○當日經警解送台灣高
雄地方法院檢察署，於檢察官訊問及嗣於第一審調查時，亦坦承
伊於警局應詢製作筆錄，全程有王進勝律師陪同，筆錄確經其閱
後親簽屬實，而辯護人王進勝律師於偵查中且稱「依被告陳述犯
罪事實經過來看，被告本案並非擄人勒贖，且被告在警詢也坦承
犯行，純係受人唆使才犯本案」等語，均未指稱陳某警詢之自白
係遭警利誘所致，原判決於理由內已據此說明乙○○警詢之自白
係出於任意性，應有證據能力甚詳，自無判決理由不備之違法。
且陳某警詢自白經原審調查結果，依憑卷證資料，既認並無受警
利誘之非任意性情形，則原審未就陳某於九十一年三月八日經警
查獲後，迄翌（九）日警方對其製作筆錄時，其間警方有否對之
施以利誘情事，再為調查，要無證據調查職責未盡之違誤。乙○
○上訴意旨以上情指摘原判決違背法令，核與法律規定得為第三
審上訴理由之違法情形，不相適合。而其上訴理由另謂陳廖增有
、潘武雄詐領賭金，被毆打當時，伊不在場，且伊到場後僅談和
解事宜，並未對陳、廖二人有何不法行為，伊與甲○○、丙○○
及已判決確定之廖博揚並無事前謀議，亦未參與行為分擔，原判
決對此所為認定有適用法則不當之違法云云，則係就屬原審採證
認事職權之適法行使及原判決已說明事項，徒憑己見，任意指為
違法，且仍為單純事實之爭辯，自不能認係適法之第三審上訴理
由。至甲○○、丙○○二人之上訴意旨並未依據卷內訴訟資料對
原判決究竟如何不適用法則或適用不當為具體之指摘，徒為事實
爭執，亦非合法之第三審上訴理由。原判決認上訴人等三人牽連
犯刑法第三百四十六條第一項恐嚇取財罪部分，核屬刑事訴訟法
第三百七十六條第六款之案件，既經第二審判決，不得上訴於第
三審法院，渠等牽連所犯之非法剝奪人之行動自由罪，雖得上訴
於第三審，然其上訴既不合法，無從為實體之判決，則該恐嚇取
財罪部分亦無從適用審判不可分之原則，併為實體上審判，亦應
從程序上予以駁回。依上揭說明，本件上訴顯皆屬違背法律上之
程式，應予駁回。
據上論結，應依刑事訴訟法第三百九十五條前段，判決如主文。
中    華    民    國  九十五  年    二    月  二十三  日
                      最高法院刑事第八庭
                          審判長法官  張  淳  淙
                                法官  張  春  福
                                法官  呂  丹  玉
                                法官  洪  昌  宏
                                法官  蔡  彩  貞
      本件正本證明與原本無異
                                      書  記  官
中    華    民    國  九十五  年    三    月    二    日
                                                      Ｅ


司法院資訊處製作；財團法人民間司法改革基金會備份。
